pt-BR: Saúde e beleza > Cuidados pessoais > Cuidados bucais > Limpadores de próteses: Comprimidos e pós de limpeza de dentadura; Limpadores ultrassônicos de dentadura
bg-BG: Здраве и красота > Лична грижа > Орална грижа > Почистващи препарати за протези: Таблетки и прахчета за почистване на зъбна протеза; Ултразвукови машини за почистване на зъбна протеза
lt-LT: Sveikata ir grožis > Asmeninė priežiūra > Burnos priežiūra > Dantų protezų valikliai: Protezų valymo tabletės ir milteliai; Ultragarsiniai protezų valytuvai
fi: Terveys ja kauneus > Henkilökohtainen hygienia > Suunhoito > Hammasproteesien puhdistus: Proteesien puhdistustabletti ja -jauhe; Ultraääninen proteesipuhdistuslaite
tr: Sağlık ve Güzellik > Kişisel Bakım > Ağız Bakımı > Protez Diş Temizleyiciler: Protez Temizleme Tabletleri ve Tozları; Ultrasonik Protez Temizleyiciler
nb: Skjønnhet og helse > Personlig pleie > Tannpleie > Rensemidler for gebiss: Gebissrensetabletter og pulvere; Ultralydsgebissrensere
th: สุขภาพและความงาม > ผลิตภัณฑ์ดูแลส่วนบุคคล > การดูแลปาก > ผลิตภัณฑ์ทำความสะอาดฟันปลอม: เม็ดและผงทำความสะอาดฟันปลอม; เครื่องทำความสะอาดฟันปลอมแบบคลื่นเสียง
hr-HR: Zdravlje i ljepota > Osobna njega > Njega usne šupljine > Sredstva za čišćenje zubnih proteza: Tablete i prašci za čišćenje proteza; Ultrazvučni čistači proteza
ja: 美容・健康 > 衛生日用品 > 口腔ケア > 義歯・入れ歯洗浄剤: 入れ歯洗浄剤タブレットとパウダー; 超音波入れ歯洗浄器
el: Υγεία & ομορφιά > Προσωπική φροντίδα > Στοματική φροντίδα > Καθαριστικά οδοντοστοιχιών: Ταμπλέτες καθαρισμού τεχνητής οδοντοστοιχίας; Υπερηχητικοί καθαριστές τεχνητής οδοντοστοιχίας
en: Health & Beauty > Personal Care > Oral Care > Denture Cleaners: Denture Cleaning Tablets & Powders; Ultrasonic Denture Cleaners
nl: Gezondheid en persoonlijke verzorging > Persoonlijke verzorging > Mondverzorging > Prothesereinigers: Kunstgebit reinigings tabletten en poeders; Ultrasone kunstgebit reinigingsapparaten
vi: Sức khỏe và sắc đẹp > Sản phẩm chăm sóc cá nhân > Chăm sóc răng miệng > Dụng cụ làm sạch răng: Viên và bột làm sạch răng giả; Máy làm sạch răng giả siêu âm
hu: Egészség és szépség > Személyes gondoskodás > Szájápolás > Fogsortisztítók: Műfogsortisztító tabletták és porok; Ultrahangos műfogsortisztítók
pl: Zdrowie i uroda > Higiena osobista > Higiena jamy ustnej > Środki do czyszczenia protez: Tabletki i proszki do czyszczenia protez; Ultradźwiękowe myjki do protez
sk-SK: Zdravie a krása > Osobná starostlivosť > Starostlivosť o ústnu dutinu > Čistiace prostriedky na zubné protézy: Čistiace tablety a prášky na zubnú protézu; Ultrazvukové čističe zubných protéz
zh-TW: 保健與美容 > 個人保養 > 口腔保健 > 假牙清潔產品: 假牙清潔錠及粉; 超音波假牙清潔機
es: Salud y belleza > Cuidado personal > Cuidado bucal > Limpiadores de dentaduras postizas: Tabletas y polvos limpiadores de dentadura; Limpiadores ultrasónicos de dentadura
it: Salute e bellezza > Cura della persona > Igiene orale > Detergenti per dentiere: Compresse e polveri per la pulizia della protesi; Detergenti ultrasonici per protesi
ru: Красота и здоровье > Личная гигиена и уход за собой > Уход за полостью рта > Средства для очищения зубных протезов: Таблетки и порошки для чистки зубных протезов; Ультразвуковые очистители для зубных протезов
sl-SI: Zdravje in lepota > Osebna nega > Ustna higiena > Čistila za zobne proteze: Tablete in praški za čiščenje zobnih protez; Ultrazvočni čistilniki za zobne proteze
fr: Santé et beauté > Hygiène personnelle > Soins buccaux > Nettoyants pour prothèses dentaires: Comprimés et poudres nettoyants pour dentiers; Nettoyeurs à ultrasons pour dentiers
ro-RO: Sănătate și frumusețe > Îngrijire personală > Îngrijire orală > Dispozitive de curățare pentru proteze dentare: Tablete și pudre de curățare pentru proteze; Aparate ultrasonice de curățare pentru proteze
pt-PT: Saúde e beleza > Cuidado pessoal > Cuidado oral > Produtos de limpeza para dentadura: Comprimidos e pós de limpeza de dentaduras; Limpadores ultrassónicos de dentaduras
cs: Zdraví a krása > Osobní péče > Péče o ústní dutinu > Přípravky na čištění umělého chrupu: Čisticí tablety a prášky na zubní protézy; Ultrazvukové čističe zubních protéz
da: Sundhed og skønhed > Personlig pleje > Mundpleje > Proteserensere: Protese-rensetabletter og -pudder; Ultralyds-proteserensere
ko: 건강/미용 > 개인 미용/위생 용품 > 구강 관리 > 틀니 세정 용품: 틀니 세정 정제 및 파우더; 초음파 틀니 세정기
zh-CN: 保健/美容/卫生/护理 > 个人护理 > 口腔护理 > 假牙清洁剂: 假牙清洁片和清洁粉; 超声波假牙清洁器
sv: Skönhet och hälsa > Personlig vård > Munvård > Rengöring av tandproteser: Rengöringstabletter och pulver för tandproteser; Ultraljudsrengörare för tandproteser
de: Gesundheit & Schönheit > Körperpflege > Mundpflege > Gebissreiniger: Zahnprothesen-Reinigungstabletten & -pulver; Ultraschall-Zahnprothesenreiniger